# 请教陈版主，关于个体户报表事项。

提问人：tltc 时间：2018-01-16 20:58:23
请教您！某公司承包个体户进行运营，该个体户有独立的报税和报表，在进行合并时，是否可以用企业会计准则重溯该个体户报表？
是否可以依母公司政策对该个体户的报表计提坏账准备和递延所得税资产？

回答人：chenyiwei
在编制合并报表时，可以用企业会计准则重溯该个体户报表。但是否按母公司的坏账政策调整该个体户的坏账准备，则取决于母公司和该个体户的经营环境、客户群、信用政策等是否接近或相似。另外递延所得税事项则取决于该个体户适用的税收政策。